【裁判字號】    99,交抗,302
【裁判日期】    990415
【裁判案由】    聲明異議
【裁判全文】
臺灣高等法院臺中分院刑事裁定         99年度交抗字第302號
抗  告  人
即受處分人  甲○○
上列抗告人因違反道路交通管理處罰條例聲明異議案件，不服臺
灣苗栗地方法院中華民國九十九年二月二十六日所為裁定（九十
八年度交聲字第三五一號）提起抗告，本院裁定如下:
    主  文
抗告駁回。
    理  由
一、本件抗告人即受處分人甲○○（以下簡稱為受處分人）之抗
    告意旨略以：伊於民國（下同）九十八年九月二十一日駕駛
    車牌號碼７５３－ＲＤ號自用大貨車行駛於國道四號高速公
    路，並無超速，一切按照規定時速駕駛，亦未任意變換車道
    ，所載運之水管，亦均一捆一捆結實綁牢，平整放置於平面
    車板上，更設有鐵架以防止水管滾落。道路交通管理處罰條
    例第三十三條第一項第十一款之規定，並未明定必須覆蓋又
    綑紮。該條例意旨係為維護道路安全，伊已確實將貨物即水
    管綑紮牢固，平整放置妥當，又採安全駕駛，根本無掉落之
    虞，原處分機關之認定標準未免過苛且有違誤。另警員曾勇
    輝、陳海平所證述之情形，非伊所能預防，此係不可抗力，
    應不得歸責於伊等語。
二、惟按貨車行駛高速公路及快速公路，裝載之貨物，應嚴密覆
    蓋、捆紮牢固；貨車之裝載，裝載物必須在底板分配平均，
    不得前伸超過車頭以外，體積或長度非框式車廂所能容納者
    ，伸後長度最多不得超過車輛全長百分之三十，並應在後端
    懸掛危險標識，日間用三角紅旗，夜間用紅燈或反光標識；
    此於高速公路及快速公路交通管制規則第二十一條第一項前
    段、道路交通安全規則第七十九條第一項第二款規定甚明。
    次按汽車行駛於高速公路、快速公路或設站管制之道路，不
    遵使用限制、禁止、行車管制及管理事項之管制規則而有裝
    置貨物未依規定覆蓋、捆紮之行為者，處汽車駕駛人三千元
    以上六千元以下罰鍰，併計違規點數一點；此於道路交通管
    理處罰條例第三十三條第一項第十一款、第六十三條第一項
    第一款亦分別有明文規定。經查本件原裁定已詳述何以依據
    卷附之採證照片，及本件舉發警員陳建成、同時執行勤務之
    警員曾勇輝於原裁定法院之證詞等證據，而堪認定本件受處
    分人於九十八年九月二十一日駕駛車牌號碼７５３－ＲＤ號
    自用大貨車行駛於國道四號高速公路，該自用大貨車所裝載
    之貨物因未覆蓋而具鬆脫或掉落之危險性之理由。其理由經
    本院審核，認無不當。至於受處分人有無駕車超速行駛，與
    本件交通違規事實無關。高速公路之風力甚強，路面有銜接
    縫導致路面會有不平，此亦屬一般汽車駕駛人所知悉之事項
    ，自難推稱係不可抗力。原處分機關對受處分人所為之處分
    ，及原裁定法院駁回受處分人之異議，均無違誤。本件受處
    分人仍以上開情詞提起抗告，其抗告核無理由，應予駁回。
三、據上論斷，應依道路交通案件處理辦法第二十五條、第二十
    六條，刑事訴訟法第四百十二條，裁定如主文。
中    華    民    國    99    年    4     月    15    日
            刑事第三庭   審判長法  官   王  增  瑜
                               法  官   梁  堯  銘
                               法  官   廖  柏  基
以上正本證明與原本無異。
不得再抗告。
                               書記官   曾  煜  智
中    華    民    國    99    年    4     月    15    日

司法院資訊處製作；財團法人民間司法改革基金會備份。
